【裁判字號】    92,上易,731
【裁判日期】    920620
【裁判案由】    竊盜
【裁判全文】
臺灣高等法院高雄分院刑事判決                    九十二年度上易字第七三一號
    上  訴  人
    即  被  告  甲○○
右上訴人因竊盜案件，不服臺灣高雄地方法院九十二年度易字第一八號中華民國九十
二年四月九日第一審判決（起訴案號：臺灣高雄地方法院檢察署九十一年度偵字第二
四三六三號），提起上訴，本院判決如左：
      主  文
上訴駁回。
      事  實
一、甲○○曾犯重傷害罪，經法院判處有期徒刑三年三月確定送監執行，並於八十九
    年二月十二日假釋期滿而執行完畢，竟仍不知謹慎，於九十一年十一月二日十七
    時許，在高雄市○○路上，與姓名年籍不詳綽號「鬍鬚」及「黑輝」之成年男子
    ，共同基於意圖為自己不法所有之犯意聯絡，相約於翌日至高雄市小港區大林浦
    拆船廠十三號碼頭（下稱十三號碼頭）工地行竊，嗣於翌日即九十一年十一月三
    日上午六時許，甲○○與「鬍鬚」、「黑輝」等三人同至前開碼頭，共同徒手竊
    取益陽海事有限公司（下稱益陽公司）所有之下骨三十粒、電纜線三捆、水槽蓋
    四塊、綁繩座三座及廢鐵二百公斤得逞，經益陽公司員工乙○○當場發現報警處
    理，並在甲○○攜帶前往之飼料袋內扣得下骨三粒、電纜線一條，始悉上情。
    嗣經警方查扣甲○○等三人所共同竊得之下骨三十粒、電纜線三捆、水槽蓋四塊
    、綁繩座三座及廢鐵二百公斤贓物，發還益陽公司領回。
二、案經高雄市政府警察局小港分局報告臺灣高雄地方法院檢察署檢察官偵查起訴。
    理  由
一、訊據上訴人即被告甲○○（下稱被告）坦承與綽號「鬍鬚」及「黑輝」二人相約
    至十三號碼頭，且於當日三人共同拿取下骨三十粒、電纜線三捆、水槽蓋四塊、
    綁繩座三座及廢鐵二百公斤等物，雖矢口否認有何結夥竊盜犯行，辯稱：伊看到
    有很多人在撿，以為是別人不要的廢鐵，且伊僅拿取下骨三粒、鐵索一條云云。
    經查：
（一）被告於警詢中自白稱：「（問：你們共有幾人前往右記地點偷竊？）我們一共
      有三人，一人是綽號『鬍鬚』的男子、一人是綽號『黑輝』之男子」、「是在
      昨日下午十七、八時在二苓路上相遇後聯絡好的，約定今日早上五、六時要來
      偷東西」等語，核與證人即益陽公司現場工人領班曾茂季證稱：「大約在今天
      早上七時三十分許，我發現竊賊（經警方查證其姓名為甲○○）偷竊完我公司
      位於高雄市小港區大林浦拆船廠十三號碼頭工地內之物品後，正在與一台三輪
      車上的男子交易，準備將所竊得之物品販售予他，於是我就衝出去想把他們抓
      住」、「是聽說有人在撿廢鐵，我就去檢查看看，看到包含被告有三個人」等
      語，大致相符，此外，復有贓物領據一紙、照片五幀等附卷可稽，是被告上開
      自白核與事實相符，應可採信，被告確有與「鬍鬚」、「黑輝」結夥三人於右
      揭時、地，竊取如事實欄所述之物等情，應堪認定。
（二）至被告辯稱：伊以為這些東西均是別人不要之廢鐵，且伊僅拿取下骨三粒、鐵
      索一條，其餘之物非伊所取云云。惟被告於內勤檢察官訊問時已坦承稱：「因
      為黑輝說他已經偷拿半年多了」等語，則被告於法院審理時翻異前詞，改口為
      前揭辯解，已難置信；參以證人乙○○證稱：「我們認為還可以用，也還在使
      用中，是工人下班後隨便丟在地上」等語，及被告自承稱：「與『鬍鬚』、『
      黑輝』約定今日早上五、六時要來偷東西」、「碼頭有用磚頭圍著，大約是一
      個人高度，我們是從崩落的圍牆進入」等語，衡情，該等鐵製物品之放置地點
      係在十三號碼頭之圍牆內，雖該處圍牆已有多處崩塌，且該鐵製品均丟置於地
      上，然該等鐵製品仍置放在劃有界限之私人領域內，被害人仍無放棄其所有權
      或逸脫其管領力之情形，是以被告未經打探詢問該等鐵製品是否確為廢棄物，
      即在清晨趁被害人之工人尚未上工之際，擅自將上開鐵製品移於自己實力支配
      之下，顯有不法所有之意圖及竊盜犯罪認識無疑；另被告與「鬍鬚」、「黑輝
      」三人係共同竊取下骨三十粒、電纜線三捆、水槽蓋四塊、綁繩座三座及廢鐵
      二百公斤贓物，業如上述，雖在被告攜往之飼料袋中僅查扣得下骨三粒、鐵索
      一條，惟在共犯責任範圍內，應認被告與「鬍鬚」、「黑輝」三人共同竊取有
      如事實欄所述之鐵製品無訛，被告上開所辯，顯係卸責之詞，不足採信。
（三）至被告供稱：伊攜有小鋤頭一把行竊云云，惟證人徐賢紀於原審證稱：「我有
      到現場，但只查扣到一些廢鐵及腳踏車‧‧‧現場沒有看到有小鏟子」等語，
      及證人乙○○證稱：「（問：當時有無看到被告攜帶小鋤頭？）當時沒有看到
      」等語，參以被告供承之小鋤頭並未扣案，無法得知該鋤頭在客觀上是否足對
      人之生命、身體、安全構成威脅，而具有危險性之兇器等情，是本院尚難以被
      告前揭供述，逕認被告係攜帶兇器竊盜，附此敘明。
（四）綜上所述，本案事證明確，被告犯行，洵堪認定。
二、被告與「鬍鬚」、「黑輝」三人於右揭時、地共同竊取他人財物之犯行，三人間
    有犯意聯絡及行為分擔，係結夥三人以上，故核被告所為，係犯刑法第三百二十
    一條第一項第四款之結夥三人以上竊盜罪。被告二人與綽號「鬍鬚」、「黑輝」
    成年人間，就上開犯行，有犯意之聯絡，行為之分擔，均為共同正犯。又按竊盜
    罪既遂與未遂之區別，應以所竊之物已否移入自己實力支配之下為標準，最高法
    院十七年上字第五○九號著有判例可資參照。而所謂是否置於自己實力支配之下
    ，應係以原來持有之支配關係已否遭破壞，及新持有之支配關係已否建立為斷，
    至於原持有關係是否被破壞，則應依日常生活之經驗，就案件之實際情狀來加以
    判斷。本件被告既已將下骨三粒、鐵索一條置放在其所攜往之飼料內，顯然該等
    鐵製物均已置於被告之實力支配之下，雖被告竊盜之犯行當場為工人乙○○識破
    ，而經警查獲，仍應認已達既遂之程度，公訴人認被告已著手犯罪行為之實施而
    不遂，容有誤會。被告前曾犯重傷害罪，經法院判處有期徒刑三年三月確定，送
    監執行後於八十九年二月十二日假釋期滿而執行完畢，其於五年內再犯本罪，應
    依刑法第四十七條累犯之規定，加重其刑。
三、原審以被告竊盜犯行明確，因而適用刑法第二十八條、第三百二十一條第一項第
    四款、第四十七條之規定，並審酌被告前曾有竊盜前科，經法院判刑並執行完畢
    ，仍不知悔改，不謀正途賺取所用，受貪念引誘，竟再竊取他人財物以供所需，
    誠屬不該，惟本件被告竊得財物不多，對被害人所造成之損害非重，且被告犯罪
    後坦承部分犯行，所竊取財物已還返被害人等一切情狀，爰量處有期徒刑七月。
    經核原判決認事用法均無不合，量刑亦甚妥適，被告上訴意旨，否認犯罪，指摘
    原判決不當，為無理由，應予駁回。
據上論結，應依刑事訴訟法第三百六十八條，判決如主文。
本案經檢察官林應華到庭執行職務。
中      華      民      國    九十二    年      六      月     二十     日
                              臺灣高等法院高雄分院刑事第七庭
                                  審判長法官  李春昌
                                        法官  黃憲文
                                        法官  莊飛宗
右正本證明與原本無異。
不得上訴。
                                  法院書記官  張明賢
中     華     民      國     九十二     年      六      月    二十四    日
附錄：本判決論罪科刑法條：
中華民國刑法第三百二十一條
犯竊盜罪而有左列情形之一者，處六月以上、五年以下有期徒刑：
四  結夥三人以上而犯之者。


司法院資訊處製作；財團法人民間司法改革基金會備份。
